【裁判字號】    98,易,146
【裁判日期】    980216
【裁判案由】    竊盜
【裁判全文】
臺灣臺中地方法院刑事判決               98年度易字第146號
公  訴  人  臺灣臺中地方法院檢察署檢察官
被      告  丙○○
                    （另案在臺灣臺中監獄執行中）
上列被告因竊盜案件，經檢察官提起公訴（97年度偵字第23363
號），本院判決如下：
    主    文
丙○○踰越安全設備竊盜，累犯，處有期徒刑捌月；又竊盜，累
犯，處有期徒刑陸月；又竊盜，累犯，處有期徒刑伍月。應執行
有期徒刑壹年伍月。
    犯罪事實
一、丙○○曾因竊盜及違反毒品危害防制條例等案件，分別經法
    院判處有期徒刑4年、5月確定，接續執行後，於民國96年6
    月28日假釋付保護管束期滿執行完畢。詎猶不知悔改，復意
    圖為自己不法之所有，於97年6月17日上午6時許，至臺中市
    西屯區○○路54號之丁○○住處，翻越2樓陽台之窗戶，進
    入屋內，竊取丁○○所有之項鍊1條、戒指1枚、現金新臺幣
    （下同）6800元。又意圖為自己不法之所有，於97年6月20
    日中午12時許，在臺中市○○區○○街30巷17號前，趁車上
    鑰匙未拔，竊取王金標所有而由甲○○停在該處之車號4566
    －NC號自用小客車1輛（價值約15萬元）得手。隨後，再將
    上開車輛棄置在臺中市○○區○○路2段207之18號之家樂福
    賣場4樓停車場內。另意圖為自己不法之所有，於97年6月26
    日下午1時許，在臺中市○○區○○路2段207之18號之家樂
    福賣場4樓停車場內，以石頭打破何炳煌所有，由戊○○停
    放在該處之車牌號碼OD－2340號自用小客車右前車窗玻璃（
    毀損部分未據告訴），竊取車內之行動電視接收器、VCD播
    放器、液晶螢幕、車用音響得手（價值共約8萬元）。丙○○並將竊得之上開金項鍊、戒子、行動電視接收器、VCD播
    放器、液晶螢幕、車用音響，變賣給綽號「阿三」之不詳姓
    名成年男子。嗣為警在戊○○所使用之車牌號碼OD－2340號
    自用小客車內之硬幣盒上採得指紋1枚。經送內政部警政署
    刑事警察局鑑定比對結果，核與該局檔存之丙○○右中指指
    紋相符而查獲。又丙○○在警方尚未知悉何人犯罪前，主動
    向警方自首供承另涉竊盜丁○○之財物及甲○○使用之自用
    小客車犯行，再由警方前往臺中市○○區○○路2段207之18
    號之家樂福賣場4樓停車場內，起出車牌號碼4566－NC號自
    用小客車1輛（已發還甲○○）。
二、案經臺中市警察局第六分局報請臺灣臺中地方法院檢察署檢
    察官偵查起訴。
    理    由
一、訊據被告丙○○對於上開犯罪事實坦承不諱，核與證人丁○○、甲○○、戊○○於警詢時證述之情節相符，並有臺中市
    警察局第六分局現場勘察報告1份、內政部警政署刑事警察
    局97年8月6日刑紋字第0970107580號鑑驗書影本1份、車籍
    查詢－基本資料詳細畫面1份、失車－唯讀案件基本資料1份
    及現場照片影本10張附於警卷可稽。查被告竊取如犯罪事實
    欄所示之被害人財物，其有為自己不法所有之意圖。被告之
    自白核與事實相符，事證明確，其犯行洵堪認定。
二、核被告翻越被害人丁○○住處陽台窗戶而竊取財物之犯行，
    係犯刑法第321條第1項第2款之踰越安全設備竊盜罪；另2次
    犯行，則均係犯刑法第320條第1項之竊盜罪。查被告曾因竊
    盜及違反毒品危害防制條例等案件，分別經法院判處有期徒
    刑4年、5月確定，接續執行後，於96年6月28日假釋付保護
    管束期滿執行完畢，此有臺灣高等法院被告前案紀錄表及臺
    灣臺中地方法院檢察署刑案資料查註紀錄表在卷可按，其於
    前案受有期徒刑之執行完畢後，5年內再故意犯本件有期徒
    刑以上之罪，為累犯，應依刑法第47條第1項之規定，加重
    其刑。又被告上開竊取被害人丁○○財物及甲○○車輛之犯
    行，係於犯罪被發覺前，主動向警方自首而接受裁判，應依
    刑法第62條前段之規定，減輕其刑。並先加重後減輕其刑。
    被告前後3次竊盜犯行，犯意各別，行為互殊，應予分論併
    罰。爰審酌被告犯罪之動機、目的、手段、其品行及智識程
    度、犯罪所生之損害、及其犯後坦承犯行，態度良好等一切
    情狀，量處如主文所示之刑（按犯罪之先後次序依序量處）
    ，並定其應執行之刑。
據上論斷，應依刑事訴訟法第299條第1項前段，刑法第321條第
1項第2款、第320條第1項、第47條第1項、第62條前段、第51條
第5款，刑法施行法第1條之1第1項，判決如主文。
本案經檢察官乙○○到庭執行職務。
中    華    民    國    98    年    2     月    16    日
                  刑事第九庭    法  官  簡源希
上為正本係照原本作成。
如不服本判決應於收受判決後10日內向本院提出上訴書狀，並應
敘述具體理由；其未敘述上訴理由者，應於上訴期間屆滿後20日
內向本院補提理由書（均須按他造當事人之人數附繕本）「切勿
逕送上級法院」。
                                書記官  黃雅青
中    華    民    國    98    年    2     月    16    日
附錄論罪科刑法條：
刑法第321條第1項
犯竊盜罪而有左列情形之一者，處6月以上、5年以下有期徒刑：
二、毀越門扇、牆垣或其他安全設備而犯之者。
刑法第320條第1項
意圖為自己或第三人不法之所有，而竊取他人之動產者，為竊盜
罪，處5年以下有期徒刑、拘役或5百元以下罰金。


司法院資訊處製作；財團法人民間司法改革基金會備份。
